【裁判字號】    97,上易,904
【裁判日期】    970612
【裁判案由】    竊盜
【裁判全文】
臺灣高等法院臺中分院刑事判決         97年度上易字第904號
上  訴  人  臺灣臺中地方法院檢察署檢察官
被      告  乙○○
                    現另案在台灣台中監獄台中分監執行中
上列上訴人因被告竊盜案件，不服臺灣臺中地方法院中華民國97
年4 月10日第一審判決（97年度易字第1187號，起訴案號：臺灣
臺中地方法院檢察署97年度偵字第4531號），提起上訴，本院判
決如下：
    主  文
上訴駁回。
    事實及理由
一、本案經本院審理結果，認第一審判決認事用法及量刑均無不
    當，應予維持，並引用第一審判決書記載之事實、證據及理
    由（如附件） 。
二、檢察官上訴意旨以：被告前曾有多次竊盜前科（幾乎都是至
    彩券行竊取他人彩券），先後經判處罪刑，仍未能誠心悔悟
    ，才會在執行完畢出監後不到半年，隨即又以同一犯罪、手
    法，多次犯案（包括本案在內共犯案達７件），又本案所竊
    取之刮刮樂彩券多達100 張，較諸前開案件竊取之數量為多
    ，且所竊取者係他人工作牟生之財物，惡性非輕，嚴重危害
    社會治安，犯後復未與被害人達成和解及賠償被害人之損失
    ，實應從重量處有期徒刑１年以上之刑，始符合罪刑相當原
    則。又被告自92年間起迄今，行竊犯案次數累計達34次以上
    ，光是偷竊他人彩券之行為即多達33次，其中有31次是在本
    案發生前犯案，且經徒刑執行完畢出監後不到半年，隨即又
    再以相同手法，一再作案，足見被告有犯罪竊盜之習慣。原
    審未仔細審酌上情，輕判被告，未判處有期徒刑１年以上之
    刑，量刑明顯失當，復僅以被告所宣告之刑未達１年以上有
    期徒刑為由，認未能適用竊盜犯贓物犯保安處分條例之規定
    宣告強制工作，而不併予宣告強制工作，致無法藉由強制工
    作之保安處分，徹底戒除被告好逸惡勞之竊盜惡習，顯然未
    仔細斟酌被告之素行資料，是原判決難認妥適，請撤銷原判
    決，另為適當合法之判決等語。按刑罰之量定，固屬法院自
    由裁量之職權行使，但仍應審酌刑法第五十七條所列各款事
    由及一切情狀，為酌量輕重之標準，並非漫無限制。在同一
    犯罪事實與情節，如別無其他加重或減輕之原因，下級審法
    院量定之刑，亦無過重或失輕之不當情形，則上級審法院對
    下級審法院之職權行使，原則上應予尊重。經查，原審量刑
    時已審酌被告前有多次竊盜前科，分經法院判處罪刑確定，
    足徵其素行不良，自不宜輕判，且現正值壯年，竟不思以正
    當途徑取財，反圖謀不法，竊取他人財物，殊不足為取，惟
    姑念其犯罪之手段尚屬平和，且竊取之財物為刮刮樂彩券一
    百張，犯後自始均坦承犯行，態度良好等一切情狀，認公訴
    人請求對被告量處有期徒刑一年六月，尚屬過重，而量處被
    告有期徒刑八月。其所為之量刑，既未逾越法定之刑度，又
    非濫用其自由裁量之權限，即難指為違法。上訴意旨認原審
    量刑過輕，並非可採，其進而認原審未併諭知強制工作之保
    安處分，係屬不當，亦無可取，檢察官之上訴無理由，應予
    駁回。
三、據上論斷，應依刑事訴訟法第三百七十三條、第三百六十八
    條，判決如主文。
本案經檢察官甲○○到庭執行職務。
中    華    民    國    97    年    6     月    12    日
            刑事第四庭    審判長法  官  洪  耀  宗
                                法  官  陳  欣  安
                                法  官  江  德  千
上列正本證明與原本無異。
不得上訴。
                                書記官  吳  麗  琴
中    華    民    國    97    年    6     月    12    日


司法院資訊處製作；財團法人民間司法改革基金會備份。
